臺灣嘉義地方法院刑事判決　　　　　　94年度簡上字第48號
上　訴　人
即　被　告　甲○○　男　43歲.
上列上訴人因傷害案件，不服本院94年度嘉簡字第35號中華民國
94年1月7日所為第一審判決（聲請簡易判決處刑書案號：93年度
偵字第6980號），提起上訴，本院管轄之第二審合議庭判決如下
：
    主  文
上訴駁回。
    事  實
一、甲○○前因公共危險案件，經本院於民國90年7月23日以90
    年度交簡字第903號判決有期徒刑3月確定；又因毀損案件，
    經臺灣臺南地方法院 (下稱臺南地院)於90年9月21日以90年
    度訴字第574號判決有期徒刑4月確定，嗣經臺南地院以90年
    度聲字第2068號 (原審誤引檢察官聲請簡易判決處刑書之記
    載為90年度聲字第1660號)裁定應執行有期徒刑6月確定；復
    因侵占罪，經臺南地院以90年度易字第1158號判決罰金3000
    元，以300元折算1日易服勞役，而於91年7月27日接續執行
    完畢。詎仍不知悔悟，於93年11月18日晚上9時許，在嘉義
    縣水上鄉中庄村15鄰18號前，因細故與其他同址租戶潘素真
    發生口角，竟基於傷害之概括犯意，先以手、腳毆打潘素真
    ，致潘素真倒地，再對前來解圍之潘素真之母乙○○，以徒
    手毆打傷害之，致潘素真受有右踝關節腫痛變形、右足趾擦
    傷1乘0.5公分、右外踝擦傷1乘0.5公分、右踝外踝骨粉碎性
    骨折之傷害；乙○○則受有左顏面部挫傷皮下腫、左肘部挫
    傷皮下剝脫、右手背部挫傷皮下瘀腫之傷害。
二、案經潘素真、乙○○訴由嘉義縣警察局水上分局報告臺灣嘉
    義地方法院檢察署檢察官偵查聲請簡易判決處刑。
　　理  由
一、訊據被告甲○○固不否認有於上揭時、地，因故與被害人潘
    素真發生爭執之事實，惟矢口否認有何傷害犯行，辯稱：伊
    僅與被害人潘素真及乙○○發生拉扯，伊並未毆打被害人，
    被害人二人之傷勢應係拉扯間所造成的等語。惟查，前開事
    實，業據證人即被害人乙○○到庭證稱：事發當時係被告先
    打伊女兒潘素真頭部，再把潘素真推倒，並用腳踹，造成潘
    素真腳斷掉，伊才過去拉潘素真，還未拉到，被告就打伊的
    頭部、臉部和手，並拉伊的頭髮，伊叫被告放手，被告不放
    手，還將伊逼到牆角，直到伊咬被告的手，被告才放人等語
    綦詳，核與證人即被害人潘素真經隔離訊問後所證稱：被告
    先打伊一巴掌，然後用踹的，因為被告將伊腳踹斷之後，伊
    母親乙○○要來拉伊起來，被告就打伊母親，還拉伊母親的
    頭髮，並將伊母親逼到牆角的位置，伊母親才咬被告的手等
    語相符；被告復於警詢時自承有出手毆打被害人丁○○，其
    左手虎口與食指間之傷害係遭被害人咬傷等語，此據證人即
    承辦員警丙○○到庭結證明確，並有警詢筆錄在卷可按，足
    證被害人二人所為之上開證言並無虛妄，而可採信，被告確
    曾於上開時、地毆打被害人二人成傷無訛。被告雖於本院行
    準備程序時陳稱其亦遭被害人二人毆打，惟依被害人前揭證
    述即可知悉，本件係被告先動手毆打被害人潘素真，且在被
    害人乙○○欲前往搭救被害人潘素真之同時，被告復出手毆
    打被害人乙○○、拉扯被害人乙○○之頭髮、將之逼到牆角
    ，被害人乙○○為求脫身，始咬傷被告之手。本件事發當時
    ，實係被告先毆打被害人二人，對被告而言，並無現在不法
    之侵害發生。況被告除於警詢時自承受有左手虎口與食指間
    之咬傷外，並未說明受有其他傷害，亦未提出驗傷診斷證明
    書供參，對照被害人二人所受之上開傷勢非輕，此有傷害診
    斷書2紙附卷可稽，被害人潘素真甚且受有右踝外踝骨粉碎
    性骨折之嚴重傷害，足證被告並非基於正當防衛之意思，毆
    打被害人二人，其空言否認，不足為採。本件事證明確，被
    告之傷害犯行堪以認定，應予依法論科。
二、核被告所為，係犯刑法第277條第1項之普通傷害罪。其先後
    毆打被害人潘素真、乙○○之犯行，時間緊接，方法相同，
    觸犯構成要件相同之罪名，顯係基於概括犯意為之，應依刑
    法第56條連續犯之規定論以一罪，並依法加重其刑。又被告
    前因公共危險案件，經本院於民國90年7月23日以90年度交
    簡字第903號判決有期徒刑3月確定；又因毀損案件，經臺南
    地院於90年9月21日以90年度訴字第574號判決有期徒刑4 月
    確定，嗣經臺南地院以90年度聲字第2068號裁定應執行有期
    徒刑6月確定，於91年7月27日執行完畢等情，有臺灣高等法
    院被告全國前案紀錄表1份在卷可查，其於5年內再犯本件有
    期徒刑以上之刑之罪，為累犯，應依刑法第47條之規定，加
    重其刑，並依同法第70條之規定，遞加重其刑。原審依刑事
    訴訟法第449條第1項前段、第454條第2項，刑法第56 條、
    第277條第1項、第47條、第41條第1項前段，罰金罰鍰提高
    標準條例第1條前段、第2條，量處被告有期徒刑5月，並諭
    知易科罰金之折算標準，認事用法均無不合，量刑亦屬妥適
    ，上訴意旨指摘原判決不當，為無理由，應予駁回。
三、按刑事訴訟第二審被告經合法傳喚，無正當之理由不到庭者
    ，得不待其陳述，逕行判決，刑事訴訟法第455條之1第3項
    、第371條定有明文；本案被告經合法傳喚，有送達證書在
    卷足憑，其無正當之理由不到庭，本院爰依上揭規定，不待
    其陳述，逕行判決。
據上論斷，應依刑事訴訟法第455條之1第1項、第3項、第368條
、371條，判決如主文。
本案經檢察官周靜妮到庭執行職務。
中　　華　　民　　國　　94　　年　　5 　　月　　31　　日
                  刑事第六庭  審判長法  官  林信旭
                                    法  官  蔡憲德
                                    法  官　蘇姵文
上列正本證明與原本無異。
本件不得上訴。
中　　華　　民　　國　　94　　年　　5 　　月　　31　　日
                        　        　書記官　林金福
